Inventaris van het archief van A.H. Doornik [levensjaren 1911-1987], 1911-1986
Nationaal Archief, Den Haag
Collectie 545 A.H. Doornik
Doornik
1911-1986
C22172
0.30 meter; 32 inventarisnummers.
Normale geschreven, getypte en gedrukte documenten, geen bijzondere handschriften.
Nationaal Archief, Den Haag
A.H. Doornik 1911-1987
Het archief van A.H. Doornik (1911-1986) bevat stukken betreffende documentatie over de geschiedenis van Indonesië, stukken betreffende zijn werkzaamheden als leider van de Werkgroep Voormalig Verzet tegen het Japanse Fascisme in Zuidoost-Azië, en stukken betreffende zijn arrestatie en gevangenneming in verband met een beweerde samenzwering tegen de Indonesische soevereiniteitsoverdracht in 1949.
Archiefvorming
Geschiedenis van het archiefbeheer
De verwerving van het archief
Het archief is door schenking verworven.
Inhoud en structuur van het archief
2.21
Selectie en vernietiging
Niet opgenomen: documentatie, w.o. kranten- en tijdschriftartikelen
1 Documentatie over de Japanse expansie tot aan het uitbreken van de Tweede Wereldoorlog. Verzamelde stukken. 1934-1942
2 Documentatie over de aanval van Japan op Pearl Harbour en stukken betreffende de herdenking van de slag op de Javazee. 1966-1982.
3 Stukken betreffende de herdenking van de inval van Japan in Nederlandsch-Indië en de capitulatie van Nederlandsch-Indië voor Japan. 1982
6 Stukken betreffende de Japanse kampen. 1960-1985
7-8 Documentatie inzake de atoombom op Hiroshima.
7 Krante- en tijdschriftartikelen ter herdenking van de bom op Hiroshima. 1970-1985
8 Krante- en tijdschriftartikelen over kernbewapening in het algemeen. 1970-1984
9 Manuscripten en artikelen over het Tokio-tribunaal, met literatuurlijst. 1970-1978 en z.j.
10 Kranteartikelen over het na-oorlogse Japan 1970-1982.
11 Kranteartikelen betreffende protesten tegen het officiële bezoek van keizer Hirohito in Nederland. 1971
12 Stukken betreffende herdenkingen van de gevallenen in Nederlandsch-Indië en de behartiging van belangen van oud-militairen en -krijgsgevangenen tijdens de Japanse bezetting. 1956-1986
13 Stukken betreffende het comité herdenking 5 mei 1970. April-mei 1970
14 Fotokopieën van medische artikelen over slachtoffers van concentratiekampen en de therapie van oorlogspychoses en concentratiekampsyndromen, 1940-1980, met literatuurlijsten. Z.j.
15 Dossier, houdende artikelen over diverse therapieën in het Maandblad voor de geestelijke volksgezondheid, met literatuurlijst. 1983
16 Ingekomen brochures en pamfletten tegen rassendiscriminatie. 1983
17 Ingekomen pamfletten tegen de apartheid in Zuid-Afrika, met fotokopieën in het tijdschrift Wapenveld, uitgave van de Unitas reformata quia reformanda van C.P. van Dijk ter verdediging van de apartheid, 1958. z.j.
18 Diverse kranteartikelen ter herdenking van de onafhankelijkheidsverklaring van Indonesië. 1985-1986
19 Fotokopieën van tijdschriftartikelen en kranteartikelen over de achterstelling van Nederlandse ambtenaren in Indonesië. 1955-1960
20 Documentatie inzake de inlijving van Portugees Timor bij Indonesië. 1976-1985
21 Krante- en tijdschriftartikelen over Indische Nederlanders en Molukkers als etnische minderheid. 1976-1982
22 Onze taal, 1984, nr. 6, houdende een artikel over Nederlandse bastaardwoorden in het Bahasa Indonesia, met aanvullende lijst van Doornik. 1984
23 Tekst van een lezing van F.G.P. Jaquet over de uitbarsting van de Krakatau in 1883, met kranteartikelen over vulkanisme. 1983-1985
- Exemplaren van het Staatsblad, Tractatenblad, Nederlandsche Staatscourant, Handelingen der Staten-Generaal, door de ministeries aangeboden rapporten aan de Staten-Generaal.
- Incidentele kranteartikelen van landelijke dagbladen. Weekkaterns van Vrij Nederland.
- Documentatie over de Tweede Wereldoorlog en de bezetting in Nederland en dr. L. de Jong, Het Koninkrijk der Nederlanden en de Tweede Wereldoorlog.
- Science news 2, atomic bomb number. Penguin, London 1947. (Overgedragen aan de Koninklijke Bibliotheek).
- Reproducties van Indische schilderijen van Frits van Amstel in particulier bezit (Overgedragen aan het Rijksbureau voor Kunsthistorische Documentatie).
Aanwijzingen voor de gebruiker
Openbaarheidsbeperkingen
Volledig openbaar.
Materiële beperkingen
Het archief kent geen materiële beperkingen.
Aanvraaginstructie
Openbare archiefstukken kunnen online worden aangevraagd en gereserveerd. U kunt dit ook via de terminals in de studiezaal van het Nationaal Archief doen. Om te kunnen reserveren dient u de volgende stappen te volgen:
U maakt een profiel aan op www.gahetna.nl, en logt vervolgens in
Via de archiefinventaris (alleen de beschrijvingen met rode nummers) selecteert u het gewenste archiefstuk door op de knop 'Reserveren' te klikken
In het volgende scherm geeft u aan op welke dag u het archiefstuk wilt inzien
Indien u zich bevindt in de studiezaal en een tafelnummer heeft ontvangen kunt u dit nummer vermelden. Als u geen tafelnummer heeft kunt u tafelnummer 777 laten staan
Vervolgens bevestigt u uw reservering door deze te versturen.
Verwant materiaal
Beschikbaarheid van kopieën
Beschrijving van de series en archiefbestanddelen
- Documentatie over de Leidse Indologenvereniging. Tekst van het Indologenlied, fotokopieën van adreslijsten, herdenkingsnummer van het Indologenblad., 1911-1945 en z.j.; 1
- Stukken betreffende Doornik als assistent-resident ter beschikking van het Ministerie van Binnenlandse Zaken in Jakarta., 1951-1953.; 2-4
  - Concepten van een rapport van Doornik over de problemen bij de uitvoering van het Kebajoransatellietplan, een uitbreidingsplan van Jakarta. 1952., 2
  - Aantekeningen, gemaakt tijdens een reis door Midden-Java, over de uitbarsting van de vulkaan Kelut (Kloet), met affiche in het Bahasa voor ondersteuning van de slachtoffers. 1951., 3
  - Ambtelijke rapporten en circulaires, met aantekeningen van Doornik over het politiewezen. 1951-1953., 4
- Stukken betreffende de arrestatie van Doornik in verband met een beweerde Nederlandse samenzwering tegen de Indonesische soevereiniteitsoverdracht in 1949, en zijn gevangenschap., 1953-1981.; 5-11
  - Concepten van verklaringen tijdens processen van hemzelf en van Schmidt en Jungschläger, met briefwisseling en diverse in de gevangenis ontvangen bescheiden. 1953-1958., 5
  - Lijsten van door het Nederlandse consulaat verstrekte levensmiddelen en goederen, met dagboek, houdende aantekeningen van de ontvangen onderstand. 1953-1956., 6
  - Schoolschriften, houdende dagboeknotities, aantekeningen over het proces, losse notities en "overdenkingen". 1954-1957., 7
  - Zakagenda, houdende dagboekaantekeningen over de laatste drie maanden van zijn gevangenschap. 1958., 8
  - Kranteartikelen uit de Nederlandse pers over de gevangenschap van Doornik en de terugkeer van H.C.J.H. Schmidt. 1954-1959., 9
  - Briefwisseling gevoerd met persinstanties en oud-bestuursambtenaren naar aanleiding van verzoeken om schadeloosstelling voor zijn gijzeling en over de verantwoordelijkheid van de Nederlandse regering in dezen. 1958-1961., 10
  - Later gewisselde brieven naar aanleiding van gebeurtenissen waarmee zijn ervaringen als gegijzelde in verband staan. 1966-1981., 11
- Stukken betreffende werkzaamheden van Doornik als leider van de Werkgroep Voormalig Verzet tegen het Japans Fascisme in Zuid-Oost-Azië, met documentatie., 1948-1986.; 12-22
  - Stukken betreffende het archiefonderzoek van Doornik naar het neerschieten van het Nederlandse hospitaalschip "Op ten Noort" door Japan. 1978-1982., 12
  - Fotokopieën van manuscripten over het verzet tegen Japan, met krante- en tijdschriftartikelen over herdenkingen. 1981-1985, 13
  - Fotokopie van een biografie van J. Smits te Breda, gericht aan de stichting Pelita, 1975. Z.j., 14
  - 'n Glimlach van tenno Heika, door Ann Hakkert, houdende memoires van haar internering. Gestencild. 1970., 15
  - Stukken betreffende herdenkingen van slachtoffers van de Birma-spoorweg. 1967-1986., 16
  - Fotokopieën van stukken betreffende een in 1948 ingesteld strafrechtelijk onderzoek naar de executie van Europeanen door Japanners op Borneo, met bijlagen. Z.j., 17
  - Ingekomen stukken van herdenkingscomités van slachtoffers van de Japanse bezetting op Sumatra. 1948-1985., 18
  - Stukken betreffende open brieven van Doornik ter verdediging van het bombardement van Hiroshima. 1975-1985., 19
  - Ingekomen particuliere rapporten over de uitvoering van de Wet Uitkeringen Burger-oorlogsslachtoffers (WUBO). 1984-1985., 20
  - Stukken betreffende een symposium over de bezetting in Nederlandsch-Indië in het Nationaal Oorlogs- en Verzetsmuseum in Overloon. 1985., 21
  - De rechten van het verzet, jrg. 5, nr. 1, houdende een artikel van R.M. Djajeng Pratomo, `Indonesiërs in het Nederlands verzet'. 1986., 22
- Stukken betreffende documentatie over de geschiedenis van Indonesië., 1957-1986.; 23-30
  - Briefwisseling met P. Voorhoeve over het Balinees, met bijlagen. 1957., 23
  - Ingekomen brieven van L. Tomasouw na de overdracht van Nederlands Nieuw-Guinea aan de Verenigde Naties, met bijlagen en kranteartikelen over het Papoea-verzet. 1962-1969., 24
  - Krante- en tijdschriftartikelen inzake de politionele acties van Nederland in Indonesië en over onderzoek naar oorlogsmisdaden door Nederlandse soldaten, met briefwisseling van Doornik. 1969-1985., 25
  - Ingekomen stencils en rapporten over de ontwikkeling van het huidige Indonesië. 1971-1982., 26
  - Stukken naar aanleiding van herinneringen aan oud-Indisch Bestuursambtenaren. 1978-1986., 27
  - Stukken betreffende de Indologenstudiedag van 27 mei 1980., 28
  - Tekst van een rapportage van de IKON-radio over Nieuw-Guinea, met aantekeningen en briefwisseling. 1981-1984., 29
  - Aantekeningen over de plaats Goeroe Pahi met fotokopieën van diverse stukken over de goudwinningmaatschappij aldaar. 1983., 30
- Stukken betreffende zijn lidmaatschap van de stichting Cultuurgeschiedenis van de Nederlanders Overzee (CNO), en de Stichting Indisch Museum., 1975-1980.; 31
- Correspondentie over de genealogie van de familie Mallinckrodt., 1980.; 32